【裁判字號】    98,訴,2122
【裁判日期】    980713
【裁判案由】    毒品危害防制條例等
【裁判全文】
臺灣板橋地方法院刑事判決              98年度訴字第2122號
公  訴  人  臺灣板橋地方法院檢察署檢察官
被      告  甲○○
上列被告因違反毒品危害防制條例案件，經檢察官提起公訴（98
年度毒偵字第3586號），因被告於準備程序中就被訴事實為有罪
之陳述，經本院合議庭裁定由受命法官獨任進行簡式審判程序，
並判決如下：
    主  文
甲○○施用第一級毒品，處有期徒刑柒月。又持有第二級毒品，
處有期徒刑參月。扣案之甲基安非他命壹包（驗餘淨重壹點壹伍
玖公克）沒收銷燬，包裝上開甲基安非他命之外包裝袋壹只沒收
。應執行有期徒刑捌月。扣案之甲基安非他命壹包（驗餘淨重壹
點壹伍玖公克）沒收銷燬，包裝上開甲基安非他命之外包裝袋壹
只沒收。
    事  實
一、甲○○前於民國87年間因施用毒品案件，經本院以87年度毒
    聲字第3571號裁定送觀察、勒戒後，因認無繼續施用毒品傾
    向，經臺灣板橋地方法院檢察署檢察官以88年偵緝字第1895
    號、88年度毒偵字第3074號為不起訴處分確定；復因施用毒
    品案件，經本院以89年度毒聲字第3135號裁定送觀察、勒戒
    後，因認有繼續施用毒品傾向，經裁定令入戒治處所施以強
    制戒治，另經本院以89年度訴字第1152號判處有期徒刑9 月
    、7 月，嗣經依法減為有期徒刑4 月又15日、3 月又15日確
    定；再因施用毒品案件，經裁定令入戒治處所施以強制戒治
    ，於92年12月30日戒治期滿執行完畢，並經本院以91年度訴
    字第1816號判處有期徒刑8 月、4 月，應執行有期徒刑10月
    確定；復於94年間因施用毒品案件，經本院以94年度訴字第
    2015號判處有期徒刑10月、8 月，經依法減為有期徒刑5 月
    、4 月確定；再因施用毒品案件，經臺灣桃園地方法院以96
    年度訴字第140 號判處有期徒刑1 年、10月，依法減刑為有
    期徒刑6 月、5 月，應執行有期徒刑11月確定。詎仍不知悔
    改，於強制戒治執行完畢釋放後5 年內，再犯上開施用毒品
    案件後，復基於施用第一級毒品海洛因之犯意，於98年3 月
    16 日 上午某時許，在不詳地點，以放置海洛因於香菸內吸
    食方式，施用第一級毒品海洛因1 次；復另行起意，明知甲
    基安非他命係毒品危害防制條例第2 條第2 項第2 款所定之
    第二級毒品，非經許可不得無故持有，於同日下午3 時20分
    許，在臺北縣五股鄉○○路○ 段8 巷9 之5 號附近，發現姓
    名年籍不詳之人遺留在該處之甲基安非他命1 包（毛重1.17
    公克，取0.011 公克鑑驗用罄，剩餘淨重1.159 公克），竟
    意圖為自己不法之所有，基於持有第二級毒品之犯意，將該
    遺失物侵占入己而持有甲基安非他命1 包。嗣於同日15時40
    分許，在臺北縣五股鄉○○路○ 段8 巷內，經警盤查時，在
    偵查機關尚不知其侵占遺失物及持有甲基安非他命犯行時，
    主動交出上揭甲基安非他命並願受處罰，而扣得上揭甲基安
    非他命1 包，另經警取其尿液送驗，呈嗎啡陽性反應，而查
    悉上情。
二、案經桃園縣政府警察局龜山分局報告臺灣板橋地方法院檢察
    署檢察官偵查起訴。
    理  由
一、上揭分別施用第一級毒品海洛因、侵占遺失物及持有第二級
    毒品甲基安非他命之事實，業據被告甲○○於本院審理時坦
    承不諱，而被告為警查獲時採集之尿液，經送驗結果呈嗎啡
    陽性反應，此有臺灣檢驗科技股份有限公司UL/2009/30570
    號濫用藥物檢驗報告、桃園縣政府警察局龜山分局被採尿人
    尿液暨毒品真實姓名與編號對照表各1 份在卷可佐，被告上
    開自白與事實相符，堪信其為真實。又被告前於87年間因施
    用毒品案件，經本院以87年度毒聲字第3571號裁定送觀察、
    勒戒後，因認無繼續施用毒品傾向，經臺灣板橋地方法院檢
    察署檢察官以88年偵緝字第1895號、88年度毒偵字第3074號
    為不起訴處分確定；復因施用毒品案件，經本院以89 年 度
    毒聲字第3135號裁定送觀察、勒戒後，因認有繼續施用毒品
    傾向，經裁定令入戒治處所施以強制戒治，另經本院以89年
    度訴字第1152號判處有期徒刑9 月、7 月，嗣經依法減為有
    期徒刑4 月又15日、3 月又15日確定；再因施用毒品案件，
    經裁定令入戒治處所施以強制戒治，於92年12月30日戒治期
    滿執行完畢，並經本院以91年度訴字第1816號判處有期徒刑
    8 月、4 月，應執行有期徒刑10月確定；復於94年間因施用
    毒品案件，經本院以94年度訴字第2015號判處有期徒刑10月
    、8 月，經依法減為有期徒刑5 月、4 月確定；再因施用毒
    品案件，經臺灣桃園地方法院以96年度訴字第140 號判處有
    期徒刑1 年、10月，依法減刑為有期徒刑6 月、5 月，應執
    行有期徒刑11月確定，有臺灣高等法院被告前案紀錄表1 份
    在卷可佐，其於強制戒治執行完畢釋放後5 年內，再犯上開
    施用毒品案件後，復為本件施用第一級毒品犯行，應可認定
    。綜上，本案事證明確，被告犯行均堪以認定，應予依法論
    科。
二、核被告甲○○所為，係犯毒品危害防制條例第10條第1 項之
    施用第一級毒品罪、同法11條第2 項之持有第二級毒品罪及
    刑法第337條之侵占遺失物罪。被告施用前持有海洛因之低
    度行為，應為施用海洛因之高度行為所吸收，不另論罪。被
    告以一持有行為，同時涉犯持有第二級毒品罪及侵占遺失物
    罪，為想像競合犯，應依刑法第55條規定論以一刑度較重之
    持有第二級毒品罪，公訴意旨認為被告所犯上開2罪，應予
    分論併罰，容有誤會，應予更正。被告所犯施用第一級毒品
    罪及持有第二級毒品罪，犯意各別，行為互異，應予分論併
    罰。另被告於偵查機關未發覺其持有第二級毒品犯行前，主
    動向桃園縣政府警察局龜山分局員警自首而自願接受裁判，
    此有調查筆錄1份附卷可憑，符合自首之要件，爰就持第二
    級毒品罪部分，依刑法第62條前段規定減輕其刑。又被告前
    因毒品案件，經本院以89年度訴字第1152號判處有期徒刑9
    月、7 月，嗣經依法減為有期徒刑4 月又15日、3 月又15日
    （以下簡稱第一案）；再因施用毒品案件，經本院以91年度
    訴字第1816號判處有期徒刑8 月、4 月確定（以下簡稱第二
    案），上開案件接續執行，雖於94年1 月30日縮刑期滿，惟
    被告復因偽造有價證券案件，經本院以94年度訴字第1500號
    判處有期徒刑1 年8 月確定，經本院裁定與上開第一案應執
    行有期徒刑2 年確定（以下簡稱第三案），另因毒品及竊盜
    案件，分經本院以94年度訴字第2015號、95年度易字第1301
    號判處有期徒刑10月、8 月、10月，經依法減為有期徒刑5
    月、4 月、5 月，3 罪應執行有期徒刑1 年1 月（以下簡稱
    第四案）；再因施用毒品案件，經臺灣桃園地方法院以96年
    度訴字第140 號判處有期徒刑1 年、10月，依法減為有期徒
    刑6 月、5 月，應執行有期徒刑11月確定（以下簡稱第五案
    ）；上開第三、四、五案接續執行，於97年11月13日縮短刑
    期假釋出監並付保護管束，應於98年6 月20日保護管束期滿
    ，有臺灣高等法院被告前案紀錄表1 份在卷可參，則本案被
    告行為時，其上開所犯之罪均尚未執行完畢，自無累犯之適
    用，起訴書認本案有累犯之適用，容有誤會，應予更正。爰
    審酌被告有多次施用毒品之前科紀錄，素行非佳、其犯罪手
    段、生活狀況、國小畢業之智識程度、施用毒品係對自己身
    體之殘害，及其犯罪後均坦承犯行之態度等一切情狀，分別
    量處如主文所示之刑，並定其應執行之刑。
三、扣案之透明結晶1 包（毛重1.17公克，取0.011 公克鑑驗用
    罄，剩餘淨重1.159 公克），為第二級毒品甲基安非他命，
    有臺灣檢驗科技股份有限公司UL/2009/40981 號濫用藥物檢
    驗報告1 份附卷可憑，依毒品危害防制條例第18條第1 項前
    段規定，沒收銷燬之，又扣案之上開甲基安非他命外包裝袋
    1 只，並非不可與毒品分離，均係用於包裹毒品，防止其裸
    露、潮濕，便於攜帶施用，為被告所有，且供其施用第一級
    毒品海洛因所用之物，爰依刑法第38條第1 項第2 款規定，
    宣告沒收。
據上論斷，應依刑事訴訟法第273 條之1 第1 項、第299 條第 1
項前段，毒品危害防制條例第10條第1 項、第11條第2 項、第18
條第1 項前段，刑法第55條、第11條前段、第337 條、第62條前
段、第38條第1 項第2 款、第51條第5 款，判決如主文。
本案經檢察官陳彥章到庭執行職務。
中    華    民    國    98    年    7     月    13    日
                  刑事第八庭  法  官  俞秀美
以上正本證明與原本無異。
如不服本判決，應於判決送達後10日內敘明上訴理由，向本院提
出上訴狀 (應附繕本) ，上訴於臺灣高等法院。其未敘述上訴理
由者，應於上訴期間屆滿後20日內向本院補提理由書「切勿逕送
上級法院」。
                              書記官  謝怡貞
中    華    民    國    98    年    7     月    13    日
附錄本案論罪科刑之法條：
毒品危害防制條例第10條第1項
施用第一級毒品者，處 6 月以上 5 年以下有期徒刑。
毒品危害防制條例第11條第2項
持有第二級毒品者，處2年以下有期徒刑、拘役或新臺幣3萬元以
下罰金。
中華民國刑法第337條
意圖為自己或第三人不法之所有，而侵占遺失物、漂流物或其他
離本人所持有之物者，處5 百元以下罰金。


司法院資訊處製作；財團法人民間司法改革基金會備份。
